【裁判字號】    99,上易,1155
【裁判日期】    991223
【裁判案由】    竊盜等
【裁判全文】
臺灣高等法院高雄分院刑事判決        99年度上易字第1155號
上  訴  人
即  被  告  陳秉煌
上列上訴人因竊盜等案件，不服臺灣高雄地方法院99年度審易字
第3632號中華民國99年10月19日第一審判決（起訴案號：臺灣高
雄地方法院檢察署99年度偵字第18838 號），被告於準備程序進
行中就被訴事實為有罪之陳述，經本院告知簡式審判程序審理，
判決如下：
     主  文
上訴駁回。
     事  實
一、陳秉煌意圖為自已不法之所有，於民國99年5 月28日上午1
    時許，持客觀上得以危害人之生命、身體可供兇器使用之扳
    手2 支，夜間侵入高雄市○○市○○街7 號住宅之地下室，
    並以上開扳手竊取蘇聖太所有車牌號碼XW3-072 號重型機車
    車牌1 面，得手後離去。
二、陳秉煌與李唯華（另行偵查中）共同意圖為自已不法之所有
    ，基於加重竊盜及毀損之犯意聯絡，於99年5 月31日下午6
    時10分許，將上開竊得之車牌號碼XW3-072 號機車車牌1 面
    懸掛在向不知情之魏瑋呈借得之重型機車（原車牌號碼187-
    HJP 號）後，由陳秉煌騎乘該機車攜帶客觀上得以危害人之
    生命、身體可供兇器使用之紅柄中心衝1 支，並手戴黑色手
    套1 雙，以逃避日後警方之追緝；李唯華則另騎乘車牌號碼
    J2J-707 號機車，行經高雄市○○區○○路116 號前，見陳
    欣琪所有車牌號碼8476-XK 號自用小客車停在上址，認有機
    可乘，即由李唯華負責把風，陳秉煌則持上開中心衝擊破該
    車左前車窗玻璃後，竊取陳欣琪之藍色手提包1 個（內有黑
    色直立式手機1 具、隨身碟1 個、高雄縣政府員工證1 張及
    面紙3 包），得手後，將上開手提包置於機車腳踏板上欲離
    去時，為陳欣琪發現，陳欣琪遂迅速上前徒手自腳踏板上取
    回上開手提包，陳秉煌、李唯華見事跡敗露，隨即各自騎乘
    上開機車離去。嗣警方接獲報案，進行追捕，乃在高雄市建
    國高速東側便道攔獲逮捕陳秉煌，並扣得紅柄中心衝1 支、
    扳手2 支、黑色手套1 雙及XW3-072 號車牌1 面。
三、案經陳欣琪、蘇聖太訴由高雄市政府警察局苓雅分局報告臺
    灣高雄地方法院檢察署檢察官偵查起訴。
     理  由
一、本件被告陳秉煌所犯係死刑、無期徒刑、最輕本刑為3 年以
    上有期徒刑以外之罪，其於準備程序進行中，就被訴事實為
    有罪之陳述，經受命法官告知簡式審判程序之旨，並聽取當
    事人之意見後，本院合議庭認無不得或不宜改依簡式審判程
    序進行之情形，爰依刑事訴訟法第273 條之1 第1 項規定，
    裁定本件進行簡式審判程序。又本件卷內之證據資料，依同
    法第273 條之2 規定，不受同法第159 條第1 項關於傳聞法
    則規定之限制，依法均有證據能力，合先敘明。
二、上揭事實，業據被告於本院審理中坦承不諱，核與證人陳欣
    琪、蘇聖太、魏瑋呈於警詢及偵查中證述被告上開竊盜之情
    節相符，並有高雄市政府警察局苓雅分局福德二路派出所扣
    押筆錄、扣押物品目錄表（警卷第14～18頁）、贓物認領保
    管單3 份（警卷第25～27頁）、高雄市政府警察局車輛尋獲
    電腦輸入單（警卷第31頁）、照片18張（警卷第33～39頁）
    、監視器錄影翻拍照片2 張（警卷第40頁），及扣案之紅柄
    中心衝1 支、扳手2 支、黑色手套1 雙等證據在卷可稽，足
    認被告前開任意性之自白與事實相符，得作為被告有罪之證
    據。又按刑法第321 條第1 項第3 款攜帶兇器加重竊盜罪，
    係以行為人攜帶兇器為其加重條件，此所謂兇器，其種類並
    無限制，凡客觀上足對人之生命、身體、安全構成威脅，具
    有危險性之兇器均屬之；且祇須行竊時攜帶此種具有危險性
    之兇器為已足，並不以攜帶之初即有行兇之意圖為必要。查
    本案業據被告於審理中自承用扳手、紅柄中心衝以行竊之，
    該扳手、紅柄中心衝材質為鐵製、質地堅硬，且前端尖銳，
    有扣案扳手2 支、紅柄中心衝1 支，及卷附照片2 張可證，
    若用以攻擊人體，勢將造成人身之傷害，綜此足認被告所持
    該扳手、紅柄中心衝，客觀上可對人之生命、身體、安全構
    成威脅，具有危險性，要屬刑法第321 條第1 項第3 款所定
    兇器無訛，是被告攜帶客觀上可為兇器之扳手、紅柄中心衝
    ，進而竊取上開物品，業已該當刑法攜帶兇器加重竊盜罪之
    構成要件甚明。從而，本件事證明確，被告犯行堪以認定，
    應依法論科。
三、按大樓式或公寓式住宅之地下室，係附屬於該大樓或公寓，
    為該種住宅居住人生活起居場所之一部分，與住宅之關係密
    不可分，如於夜間侵入該種住宅地下室竊盜，自應依刑法第
    321 條第1 項第1 款論罪，最高法院著有82年度台上字第57
    04號判決意旨可資參照。是核被告就犯罪事實一所為，係犯
    刑法第321 條第1 項第1 款、第3 款之攜帶兇器夜間侵入住
    宅竊盜罪，又刑法第321 條第1 項第1 款之於夜間侵入住宅
    竊盜罪，係刑法第306 條無故侵入住宅罪與普通竊盜罪之結
    合犯，是於夜間無故侵入住宅，均係犯普通竊盜罪之加重情
    形，已結合於所犯加重竊盜之罪質中，自不能於論以加重竊
    盜罪外，更行論以無故侵入住宅罪，最高法院亦著有92年度
    台非字第6 號判決意旨可資參照；又就犯罪事實二所為，係
    犯刑法第321 條第1 項第3 款之攜帶兇器竊盜罪，及同法第
    354 條之毀損他人物品罪。被告就犯罪事實二所為2 罪，均
    與李唯華有犯意聯絡及行為分擔，均應論以共同正犯。又被
    告就上開3 罪，犯意各別，行為互殊，侵害之法益不同，應
    予分論併罰。原審因適用刑法第28條、第321 條第1 項第1
    款、第3 款、第354 條、第38條第1 項第2 款、第51條第5
    款、第9 款、刑法施行法第1 條之1 規定，審酌被告正值青
    壯之年，且為身心無礙之人，不思以正當途徑賺取財物，竟
    貪圖私利，欲不勞而獲，攜帶兇器侵入他人住宅，及任意破
    壞車輛窗戶而入內行竊，除侵害他人之財產權外，更破壞他
    人住居之安全，行為顯有可議。參以被告犯後坦承犯行，並
    對其行為表示後悔之意，告訴人蘇聖太亦當庭同意與被告和
    解，並原諒被告之行為，有原審99年10月5 日之準備程序筆
    錄1 份附卷可參。是其犯後態度良好，且被告未曾因犯罪經
    法院判決科刑，亦有卷附臺灣高等法院被告前案紀錄表1 份
    可核，素行尚可，及考量被告所竊財物之價值非鉅，未持兇
    器傷害他人，智識程度為國中畢業，現在機車行工作，每月
    收入約新臺幣20,000元，尚有2 子需扶養，犯罪動機為家庭
    經濟不佳，缺錢可用等一切情狀，分別量處有期徒刑7 月、
    7 月、3 月，並定其應執行之刑為有期徒刑1 年2 月，扣案
    扳手2 支、紅柄中心衝1 支、黑色手套1 雙，為被告所有，
    且分別供被告犯本件加重竊盜及毀損罪所用之物，業據被告
    供承在卷，應予宣告沒收，其認事用法，核無不合，量刑亦
    屬允當。被告上訴意旨，指摘原判決量刑過重，沒有理由，
    應予駁回。
據上論斷，應依刑事訴訟法第368條，判決如主文。
本案經檢察官劉宗慶到庭執行職務。
中    華    民    國    99    年    12    月    23    日
                  刑事第二庭    審判長法  官  林正雄
                                      法  官  黃壽燕
                                      法  官  邱明弘
以上正本證明與原本無異。
本件不得上訴。
中    華    民    國    99    年    12    月    23    日
                                      書記官  林淑敏
附錄本判決論罪科刑法條：
刑法第321條第1項第1款、第3款
（加重竊盜罪）
犯竊盜罪而有左列情形之一者，處 6 月以上、 5 年以下有期徒
刑：
一、於夜間侵入住宅或有人居住之建築物、船艦或隱匿其內而犯
    之者。
三、攜帶兇器而犯之者。
刑法第354條
（毀損器物罪）
毀棄、損壞前二條以外之他人之物或致令不堪用，足以生損害於
公眾或他人者，處 2 年以下有期徒刑、拘役或 5 百元以下罰金
。

司法院資訊處製作；財團法人民間司法改革基金會備份。
